---
title: "Project I"
author: "Remco Bast"
date: "24-9-2020"
output: html_document
---

# Project - Het voorspellen van zorgkosten

De dataset was verkregen van kaggle: https://www.kaggle.com/mirichoi0218/insurance en de data zou ook beschikbaar zijn bij het kopen van het boek Machine Learning With R van Brett Lantz. 

Het doel van de dataset is om zo goed mogelijk de "charges", ofwel de zorgkosten van individuen zo goed mogelijk te voorspelen. Het betreft een dataset met 1338 observaties en 7 variabelen. 

## Inladen van libraries en de data

```{r}
#suppress om start up message te voorkomen
suppressPackageStartupMessages({ 
  library(tidyverse)
  library(ggplot2)
  library(corrplot)
  library(scales)
})
```

```{r}
data <- read.csv("https://raw.githubusercontent.com/stedy/Machine-Learning-with-R-datasets/master/insurance.csv")
```

## Data exploratie

Nu de data is ingeladen laten we eens kijken naar wat voor variabelen we hebben en hoe deze eruit zien.
```{r}
head(data)
```
We hebben dus informatie over de leeftijd, geslacht, aantal kinderen, bmi, rookstatus, de regio, en tot slot de uitkomst genaamd charges.  

Laten we beginnen met het kijken naar descriptive statistics
```{r}
summary(data)
```

Hieruit blijkt al snel dat de personen in deze dataset tussen de 18 en 64 jaar oud zijn, dat er ongeveer even veel vrouwen als mannen in de dataset zitten en dat deze personen goed verdeeld zijn over de verschillende regio's. Qua BMI zien we dat het gemiddelde BMI rond de 30 ligt, wat er dus al op duidt dat de gemiddelde persoon in deze dataset overgewicht heeft. Verder zien we dat de meeste mensen in deze dataset niet roken (+- 93%) en dat het aantal kinderen tussen de 0 en de 5 ligt. De uitkomstmaat charges ligt tussen de 1122 en 63770 en aangezien het een dataset uit Amerika is ga ik er vanuit dat de charges in USD zijn. De gemiddelde zorgkosten zijn in deze dataset 13270 USD. 

We kunnen ook gelijk even kijken naar de correlaties tussen de numerieke variabelen:

```{r}
data %>%
  select_if(is.numeric) %>%
  cor()
```
Hierbij zien we dat er kleine correlaties zijn tussen leeftijd en zorgkosten (0.3) en bmi en zorgkosten (0.2). 

```{r}
col <- colorRampPalette(c("#50A3EB", "#06233D"))

data %>%
  select_if(is.numeric) %>%
  cor() %>%
  corrplot(method = "number", type = "upper", tl.col = "black", tl.srt = 45, 
           col = col(200))

# https://www.webfx.com/web-design/color-picker/06233D  -> kleuren hexcodes
# http://www.sthda.com/english/wiki/visualize-correlation-matrix-using-correlogram -> documentatie corrplot functie
```


Laten we nu eerst kijken naar de verdeling van de zorgkosten en vervolgens hoe de andere variabelen zich verhouden tot deze zorgkosten.

Visualisatie verdeling zorgkosten:
```{r}
ggplot(data = data, mapping = aes(x = charges)) + 
  geom_histogram(bins = 35, fill = "lightblue") +
  labs(title = "Verdeling zorgkosten", y = "Aantal", x = "Zorgkosten (in USD)") +
  theme_light()
```

De meeste mensen hebben zorgkosten tussen de 1000 en +- 15000 USD. Een kleine groep mensen hebben zorgkosten van 20000-40000 USD en een enkeling heeft meer dan 50000 USD als zorgkosten.


```{r}
ggplot(data = data, mapping = aes(x = age, y = charges)) + 
  geom_point() +
  geom_smooth(method = "lm") +
  theme_light() +
  labs(title = "Zorgkosten op basis van leeftijd", x = "Leeftijd", y = "Zorgkosten (in USD)")
```

Er is een kleine relatie te zien tussen leeftijd en zorgkosten; naarmate de leeftijd toeneemt nemen ook de zorgkosten toe.

```{r}
ggplot(data = data, mapping = aes(x = age, y = charges)) + 
  geom_boxplot(aes(group = age, fill = age)) + 
  theme_light() +
  labs(title = "Zorgkosten op basis van leeftijd", x = "Leeftijd", y = "Zorgkosten (in USD)")
```



```{r}
ggplot(data = data, mapping = aes(x = sex, y = charges, fill = sex)) + 
  geom_boxplot() + 
  theme_light() +
  labs(title = "Zorgkosten op basis van geslacht", y = "Zorgkosten (in USD)", x = "Geslacht")
```

Er zit niet veel verschil tussen de zorgkosten van mannen en vrouwen in deze dataset.

```{r}
ggplot(data = data, mapping = aes(x = smoker, y = charges, fill = smoker)) + 
  geom_boxplot() + 
  theme_light() +
  labs(title = "Zorgkosten op basis van roken", y = "Zorgkosten (in USD)", x = "Roken")
```

Wel zit er een groot verschil tussen de zorgkosten van rokers en niet-rokers. De mediane zorgkosten van rokers liggen ongeveer op de 35000 USD, terwijl die van rokers maar rond de 8000 USD liggen.



```{r}
ggplot(data = data, mapping = aes(x = region, y = charges, fill = region)) + 
  geom_boxplot() + 
  theme_light() +
  labs(title = "Zorgkosten op basis van regio", y = "Zorgkosten (in USD)", x = "Regio")
```

Het ziet er naar uit dat de mensen uit de regio Noord-oost meer zorgkosten hebben dan mensen uit andere regio's. We kunnen dit ook numeriek bekijken door per regio te kijken naar de gemiddelde en mediane zorgkosten:
```{r}
data %>%
  group_by(region) %>%
  summarise(gemiddelde_zorgkosten = mean(charges), mediaan_zorgkosten = median(charges))
```

Daaruit blijkt dat de mensen uit de regio Zuid-Oost gemiddeld gezien de meeste zorgkosten hebben (+- 1000 - 2000 USD meer). Als we dan kijken naar de mediane zorgkosten zien we dat deze in de regio Noord-Oost het hoogst zijn gevolgd door de regio Zuid-Oost. Over het algemeen kunnen we dus zeggen dat de mensen uit het Oosten meer zorgkosten hebben dan mensen uit het Westen. 


Relatie tussen het aantal kinderen en zorgkosten:
```{r}
ggplot(data = data, mapping = aes(x = factor(children), y = charges, fill = factor(children))) + 
  geom_boxplot() + 
  theme_light() +
  labs(title = "Zorgkosten op basis van het aantal kinderen", y = "Zorgkosten (in USD)", x = "Aantal kinderen")
```

Het lijkt alsof mensen met 0 kinderen hogere zorgkosten hebben, en verder lijkt het alsof de zorgkosten oplopen naarmate iemand meer kinderen heeft vanaf het eerste kind (afgezien van 5 kinderen). Aangezien er hier geen ordinaliteit is, veranderen we deze variabele naar een factor.
```{r}
data$children <- factor(data$children)
```


Relatie tussen BMI en zorgkosten:
```{r}
ggplot(data = data, mapping = aes(x = bmi, y = charges)) + 
  geom_point(aes(color = sex)) + 
  geom_smooth(method = "lm") +
  theme_light() +
  labs(title = "Zorgkosten op basis van BMI", y = "Zorgkosten (in USD)", x = "BMI")
```

```{r}
data %>%
  filter(bmi < 20)   #41 mensen


data %>%
  filter(bmi >= 20 & bmi < 25)  #204 mensen


data %>% 
  filter(bmi >= 25 & bmi <= 30)  #388 mensen

data %>% 
  filter(bmi > 30) #705 mensen

41 + 204 + 388 + 705


data %>%
  mutate(overweight = bmi >= 30)


```


```{r}
data %>%
  mutate(overweight = bmi >= 30) %>%

ggplot(mapping = aes(x = overweight, y = charges)) + 
  geom_boxplot()
```


```{r}
data %>%
  mutate(overweight = bmi >= 30) %>%
  count(sex)

# count telt gewoon het aantal variabelen in de dataframe, dus stel categoriaal telt die hoevaak iets voorkomt.
```

